臺灣臺中地方法院刑事判決　　　　　　　94年度易字第1034號
公　訴　人　臺灣臺中地方法院檢檢察署檢察署檢察官
被　　　告　乙○○
上列被告因毒品危害防制條例案件，經檢察官提起公訴（94年度
毒偵字第1724號），本院判決如下：
    主    文
乙○○施用第二級毒品，累犯，處有期徒刑捌月。
    事    實
一、乙○○素行不佳，有多項前科，其於民國八十年間因違反麻
    醉藥品管理條例案件，經臺灣桃園地方法院於八十年五月十
    六日判處有期徒刑四月確定；復於八十五年間因違反麻醉藥
    品管理條例案件，經本院判處有期徒刑五月確定，又於八十
    五年間因贓物案件，經本院於八十六年二月二十八日判處有
    期徒刑三月確定，二者定應執行之刑為有期徒刑七月，於八
    十六年五月六日易科罰金執行完畢；繼於八十六年間因違反
    麻醉藥品管理條例案件，經本院判處有期徒刑七月，經臺灣
    高等法院臺中分院於八十六年六月十日駁回上訴確定，於八
    十六年十二月四日送監執行，再於八十七年間因偽造文書案
    件，經本院於八十七年五月二十三日判處有期徒刑四月確定
    ，並於八十七年六月二十八日接續上開案件執行，於八十七
    年十月十一日縮刑期滿執行完畢；另於八十八年間因違反毒
    品危害防制條例案件，經依本院裁定令入勒戒處所觀察勒戒
    後，認無繼續施用毒品傾向，經臺灣臺中地方法檢察署檢察
    官以八十八年度偵字第一四六三七號不起訴處分；復於八十
    九年間因違反毒品危害防制條例案件，經檢察官起訴並聲請
    強戒治，經依本院裁定於八十九年十二月二十九日送強制戒
    治，至九十年十一月十八日戒治期滿，另經本院於九十年二
    月十七日處有期徒刑六月確定，於九十二年二月二十六日送
    監執行，於九十二年八月二十五日執行完畢；再於九十三年
    間因違反毒品危害防制條例案件，經本院於九十四年一月十
    七日判處有期徒刑六月確定，經送監執行，現在監執行中。
    其仍不知悔改，於強制戒治執行完畢釋放後之五年內，基於
    施用第二級毒品安非他命之犯意，於九十四年二月二十三日
    下午二時三十分許回溯四日內某時，在不詳地點施用第二毒
    品安非他命一次。嗣經警追查沈自強販賣毒品案件，於九十
    四年二月十三日下午一時四十五分許，在臺中市○○路與民
    權路口查獲乙○○，並採其尿液送檢結果，呈安非他命、甲
    基安非他命陽性反應，而查悉上情。
二、案經臺中市警察局第一分局移送臺灣臺中地方法院檢察署檢
    察官偵查起訴。
    理    由
一、訊據被告乙○○矢口否認有何施用第二級毒品安非他命之事
    實，辯稱：其並未施用毒品，警方將其強押回臺中市警察局
    第一分局，要對其採尿，其為了表示清白有採尿，且有在標
    籤按捺，但可能因警員被其供述所打動，認為其有誠意，因
    此並未在尿液瓶上按捺指紋，警察並未對其尿液封存，而警
    察脅迫其要承認意圖購買毒品，如果不承認就不用回去了云
    云。經查：被告為警查獲後經採尿送驗結果呈安非他命、甲
    基安非他命陽性反應一節，有中山醫學大學附設醫院藥物濫
    用檢測中心確認結果報告、臺中市警察局第一分局尿液採證
    同意書、委託鑑驗驗尿液代號與真實姓名對照表各一份在卷
    可參，被告雖辯稱其於九十四年二月十三日下午一時四十五
    分許，在臺中市○○路與民權路口遭警方強押回臺中市警察
    局第一分局，且強迫其承認購買毒品云云，然為證人即查獲
    員警甲○○否認，且經本院勘驗警詢筆錄錄音結果，員警有
    詢問被告今日要去購買毒品及購買毒品之情形，惟並無被告
    辯稱員警強迫其承認購買毒品，如果不承認不用回去之情事
    ，此有本院勘驗筆錄錄音譯文一份在卷可參，況檢察官起訴
    本件被告施用第二級毒品之犯行，並未以被告於警詢時之陳
    述為證據，被告爭執其警詢時有無遭員警強迫承認云云，並
    無足影響認定本件被告之犯行。而被告自承係為表示清白而
    有採尿等情，證人即查獲員警甲○○於審理中亦證稱係被告
    為表示其清白而同意採尿等語，且上開臺中市警察局第一分
    局尿液採證同意書告知事項欄「同意人確實瞭解上述告知內
    容並出於自願同意」後簽名捺印處確有被告乙○○簽名捺印
    一節，有該尿液採證同意書在卷可參，顯見被告係自願由警
    方採尿送驗，顯非警察以強暴、脅迫或其他不正方法而取得
    被告尿液送驗。被告復辯以其所採尿液瓶上按捺指紋，警察
    並未對其尿液封存云云，然以證人甲○○於審理中證稱：做
    筆錄的時候，有問被告要採尿送驗，是由其帶被告去採尿，
    請被告到化妝室，其拿乾淨採尿杯給被告，倒尿液是由被告
    自己到我們辦公室旁邊倒入乾淨的瓶子，是倒進一組二小瓶
    裡面，倒進去以後請被告自行封蓋，由其與被告二人貼封條
    ，一張是我幫忙貼的，一張是被告自己貼的，上面的年月日
    及尿液編號均是由其填寫，但是有請被告先看完以後再按指
    印，是在黏貼之前完成這些手續，上面有被告所蓋的指印，
    封蓋是被告自己封，貼封條一張是其幫告被告貼，一張是由
    被告自行貼，因為很容易撕破，並沒有因被告有誠意，以不
    用封存尿液這回事，封存時其有在場等語，復經本院函查結
    果，以被告尿液（編號Ａ─０二─三七）採尿日期為九十四
    年二月十三日，尿液檢體送驗時封籤完整，並蓋有指印一節
    ，有中山醫學大學附設醫院中港分院九十四年六月二十四日
    中山港醫九四川吉字第九四０二七０號函一份在卷可佐，足
    見被告尿液經採集後確有封緘完整送驗，被告辯以警方見其
    有誠意而未封存其尿液云云，顯與事實不符。按正常人如未
    吸用安非他命，其尿水應無甲基安非他命反應，倘有吸用者
    ，約百分之七十於二十四小時內自尿中排出，約百分之九十
    於九十六小時自尿中排出，故推算吸用時間距採尿時間最長
    可能不會超過四日，此有行政院衛生署藥物食品檢驗局八十
    一年二月八日（八一）藥檢壹字第○○一一五六號函示在案
    ，查被告於九十四年二月十三日下午二時三十分許為警查獲
    後採集之尿液經送驗後既呈安非他命及甲基安非他命陽性反
    應，足認被告於九十四年二月十三日下午二時三十分許回溯
    四日內之某時，確有施用第二級毒品安非他命之情事。又被
    告於八十八年間因違反毒品危害防制條例案件，經依本院裁
    定令入勒戒處所觀察勒戒後，認無繼續施用毒品傾向，經臺
    灣臺中地方法檢察署檢察官以八十八年度偵字第一四六三七
    號不起訴處分；復於八十九年間因違反毒品危害防制條例案
    件，經檢察官起訴並聲請強戒治，經依本院裁定於八十九年
    十二月二十九日送強制戒治，至九十年十一月十八日戒治期
    滿事實，有臺灣高等法院被告全國前案紀錄表及刑案資料查
    註紀錄表各一份附卷可佐。其於前案強制戒治執行完畢釋放
    後五年內再犯本件施用第二級毒品安非他命之事證明確，犯
    行洵堪認定，應予依法論科。
二、核被告乙○○所為，係犯毒品危害防制條例第十條第二項之
    施用第二級毒品罪。被告施用毒品前之持有毒品行為，本應
    以持有論，惟持有後進而施用，其持有之低度行為應被施用
    之高度行為所吸收，故不再另論其持有毒品罪。又被告前於
    八十九年間因違反毒品危害防制條例案件，經本院於九十年
    二月十七日處有期徒刑六月確定，於九十二年二月二十六日
    送監執行，於九十二年八月二十五日執行完畢之事實，有臺
    灣高等法院被告全國前案紀錄表及刑案資料查註紀錄表各一
    份在卷可參，其受有期徒刑之執行完畢後，五年以內再犯本
    件有期徒刑以上之罪，為累犯，應依刑法第四十七條之規定
    加重其刑。爰審酌被告前已有多次毒品前案紀錄，迭經論罪
    科刑、觀察勒戒及強制戒治後，仍不知戒惕，仍再施用第二
    級毒品，無視於毒品對於自身健康之戕害及國家對於杜絕毒
    品犯罪之禁令，不知戒除惡習，惡性非輕，而其施用毒品安
    非他命並無危害他人，惟其犯後飾詞卸責，未見悔意之犯後
    態度等一切情狀，量處如主文所示之刑，以資懲儆。又被告
    聲請調閱臺中市○○路及民權路口全家便利商店監視錄影帶
    證明其遭警方強押回臺中市警局第一分局云云，惟本件係被
    告自願同意經警採尿送驗，經鑑驗結果呈安非他命、甲基安
    非他命陽反應，已如前述，其先前為警查獲之情形，尚與本
    件施用第二級毒品犯行無涉，本院認無必要再行調閱查獲當
    時便利商店之錄影帶，併此敘明。
據上論斷，應依刑事訴訟法第二百九十九條第一項前段，毒品危
害防制條例第十條第二項，刑法第十一條前段、第四十七條，判
決如主文。
中　　華　　民　　國　　94　　年　　8 　　月　　18　　日
                  刑事第十四庭  審判長法  官  楊真明
                                      法  官  黃渙文
                                      法  官  陳  葳
上正本證明與原本無異
如不服本判決，應於收受本判決後十日內向本院提出上訴書狀，
其未敘述上訴理由者，並得於提起上訴後十日內向本院補提理由
書狀（均須按他造當事人之人數附繕本）「切勿逕送上級法院」
                                      書記官  張雅如
中　　華　　民　　國　　94　　年　　8 　　月　　18　　日
附錄法條：
毒品危害防制條例第十條第二項：施用第二級毒品者，處三年以
下有期徒刑。
